臺灣嘉義地方法院民事簡易判決
110年度朴簡字第186號
原      告  李阜紘  

被      告  陳晨真  
上列當事人間請求損害賠償事件，本院於民國110年10月27日言
詞辯論終結，判決如下：
    主  文
被告應給付原告新台幣（下同）20,650元，及自民國110年8月10
日起至清償日止，按週年利率百分之5計算之利息。
原告其餘之訴駁回。
訴訟費用2,870元，其中221元由被告負擔，餘由原告負擔。
本判決第1項得假執行。
    事實及理由
一、原告主張：被告於109年4月14日15時許，於訴外人蔡介隆位
    於嘉義縣朴子市崁後里之住處，處理蔡介隆與原告之借貸事
    宜，因此與原告發生口角爭執，原告欲騎乘機車離開，被告
    即徒手拉扯原告，致乘坐於機車上之原告重心不穩倒地（下
    稱系爭事故），受有下背和骨盆挫傷、右側前臂挫傷、左側
    前臂挫傷、左側大腿挫傷、左前臂外傷之傷害（下稱本件傷
    害）。原告因系爭事故受有本件傷害，支出醫療費用68,504
    元，亦有請看護照顧，原告因系爭事故精神受到極度驚嚇，
    身體多處挫傷疼痛，至今仍未消除，被告犯後態度不佳，迄
    今仍未賠償原告，爰依民法第184條、第193條、第195條之
    規定提起本訴，請求被告賠償原告醫療費用68,504元及精神
    慰撫金200,000元等語，並聲明：被告應給付原告268,504元
    及自起訴狀繕本送達之翌日起至清償日止，按年息百分之5
    計算之利息。
二、被告則辯以：被告於刑事案件審理程序中曾向朋友借貸9萬
    元願賠償原告，惟當時原告不同意，調解不成立，被告即已
    將9萬元歸還，現無力賠償原告。原告支出之醫療費用僅有6
    50元而已，且原告僅有擦傷，其請求之精神慰撫金過高；另
    原告主張有請外勞之必要，需證明係因系爭事故所受本件傷
    害或係因原告本身身體狀況而需專人照顧等語置辨，並聲明
    ：原告之訴駁回。
三、法院之判斷：
㈠、原告主張被告有於前揭時、地拉扯原告，致原告重心不穩倒
    地，受有本件傷害等情，為被告所不爭執，且被告前揭行為
    ，經臺灣高等法院臺南分院以110年度上訴字第416號刑事判
    決，認定被告犯過失傷害罪，處拘役50日確定（下稱系爭刑
    案）等情，亦有系爭刑案判決可參（本院卷第39至43頁），
    並經本院調閱上開刑事卷宗查核無誤，應堪信為真實。
㈡、按因故意或過失，不法侵害他人之權利者，負損害賠償責任
    ；不法侵害他人之身體或健康者，對於被害人因此喪失或減
    少勞動能力或增加生活上之需要時，應負損害賠償責任；不
    法侵害他人之身體、健康、名譽、自由、信用、隱私、貞操
    ，或不法侵害其他人格法益而情節重大者，被害人雖非財產
    上之損害，亦得請求賠償相當之金額。民法第184條第1項前
    段、第193條第1項、第195條第1項前段分別定有明文。茲就
    原告請求被告賠償之各項損害及金額，是否有據，逐項審究
    如下：
１、醫療費用68,504元：
　　原告主張其因本件傷害，共支出醫療費用68,504元，請求被
    告給付健保給付費用67,854元及自付額650元等語，雖提出
    朴子醫院門診費用證明書為證（本院卷第15頁），惟依上開
    證明書之記載，原告實際支出之醫療費用僅有自付額650元
    ，其請求被告給付650元部分，為有理由，逾此部分之請求
    ，則無理由。
２、精神慰撫金200,000元：
　　按不法侵害他人人格權，被害人受有非財產上損害，其請求
    加害人賠償相當金額之慰撫金時，法院對於慰撫金之量定，
    應斟酌實際加害情形，所造成影響、被害人痛苦之程度、兩
    造之身分地位、經濟情形及其他各種狀況，以核定相當之數
    額。原告因被告前揭侵權行為而受有本件傷害，其精神上受
    有相當之痛苦，可堪認定。經審酌兩造之身分、地位、經濟
    能力（有兩造稅務電子閘門財產所得調件明細表可參，因屬
    個人隱私，僅予參酌，不予揭露）、被告侵害行為情節、原
    告受有本件傷害之程度及其精神所受打擊之程度（按：原告
    雖另主張其有因本件傷害僱用看護云云，此部分為被告所否
    認，原告並未舉證證明，自難併予審酌）等一切情狀，認原
    告請求精神慰撫金200,000元，尚屬過高，應以20,000元較
    為適當，逾此範圍之請求，為無理由。
３、綜上，原告所受之損害金額共計20,650元。
四、從而，原告基於侵權行為之法律關係，請求被告給付20,650
    元，及自起訴狀繕本送達翌日即110年8月10日（本院卷第25
    頁）起至清償日止，按年息百分之5計算之利息，為有理由
    ，應予准許。逾此範圍之請求，為無理由，應予駁回。
五、本件事證已臻明確，兩造其餘之主張、陳述及所提證據暨攻
    擊防禦方法，經本院審酌後，認與本件判決結果無影響，爰
    不一一贅述，附此敘明。　
六、本件係屬民事訴訟法第427條訴訟適用簡易程序所為被告部
    分敗訴之判決，依同法第389條第1項第3款規定，應依職權
    宣告假執行。
七、本件訴訟費用，確定為第一審裁判費2,870元，依民事訴訟
    法第79條之規定，其中221元由被告負擔，餘由原告負擔。
中　　華　　民　　國　　110 　年　　11　　月　 　9　　日
                          臺灣嘉義地方法院朴子簡易庭
                                  法　官　陳美利
以上正本係照原本作成。
如對本判決上訴，須於判決送達後20日內向本庭（嘉義市文化路
308之1號）提出上訴狀（均須按他造當事人之人數附繕本）。如
委任律師提起上訴者，應一併繳納上訴審裁判費。
中　　華　　民　　國　　110 　年　　11　　月 　　9　　日
                                  書記官  林金福